.. _zapisy:

Zápisy ze schůzí
================

Zápisy jsou řazeny od nejnovějších po nejstarší. Zápisy schůzí před rokem 2019 jsou v `tomto dokumentu <https://docs.google.com/document/d/1fNOqEpoddNOB52PG-tCT6Yzw3AqHZnDE6jY08zuEywE/edit>`__.

Termím :term:`výbor` je zaměnitelný s termínem :term:`board`.

.. contents:: Zápisy
   :depth: 1
   :local:


11. 12. 2019 - schůze výboru
----------------------------

Chybí Jirka (aby otestoval zápis), Aleš je v Mekáči.

agenda (private board): https://trello.com/c/8j5NJSeS/20-1112-1515

vypovězení AV firmě za Pycon
^^^^^^^^^^^^^^^^^^^^^^^^^^^^
Ostravská AV firma co dělala videa na Pyconu. Dostali zálohu (cca 1/2 finální částky).
Lumír to řeší měsíce, zatím nendodali nic (ani promo videa, ani záznamy).
Už jim napsal, že se smlouva vypoví.

Týká se to účetnictví Pyvce. Chybí nám daňový doklad na alespoň tu zálohu (což zní jako fér odměna za to, co už udělali).
Honza četl mail od Lumíra pro AV firmu: 17500 je záloha. Možná se na doklad vykašleme, protože budeme muset řešit účetnictví jinak.

Lumír to má na starosti. Za Pyvec cíl: neblokovat Lumíra.
Do budoucna: bylo by dobrý aby tohle bylo řešeno ve smlouvě dopředu, aby zdrojová videa byla naše, abychom je měli k dispozici, atd, atd..
Honza píše všechno Lumírovi do kanálu na Slacku

finanční API Pyvce
^^^^^^^^^^^^^^^^^^
Honza napsal, Martin nečetl, je to v pull-requestech.
Honza píchnul do pár lidí, ať mu to přečtou (např Miro).
Je potřeba přečíst i formální správnost, takže musí Martin ~ je to dlouhý!

Pyladies trička
^^^^^^^^^^^^^^^
V rámci slacku se domluvilo, Pyladies Pyvec přispěje asi 10k

Filip Valder - Olomouc
^^^^^^^^^^^^^^^^^^^^^^
Sponzoring pyvo v Olomouci. Filip zařizuje peníze od někoho, tyhle peníze se posílají do nějaké školy za nájem.

Pyvec - standardní průtokáč. Takže se informujeme navzájem. My nikoho moc v Olomouci neznáme, jenom Honza tam jednou byl.

Nájem cca 80kc/h, takže by to při nejhorším nemělo bolet.

znak Prahy pro Pyvec
^^^^^^^^^^^^^^^^^^^^
Přišel dopis od Prahy, že můžeme používat erb. Honza předá Mirovi, Martin pouští z hlavy.

Pyvec swag
^^^^^^^^^^
Půllitry? Nebo něco dalšího? Starý pycon půllitr dělal Honza Javorek.
Tomáš Ehrlich dodá, kde se to tenkrát dělalo, možná dobrý nápad na revshare s pyvama a prodávat

Trello issues
^^^^^^^^^^^^^
Máme nový sloupec v Trello "ke schválení". Tam dávat všechno z "todo" a během callu házet do "done".

Jakub udělal příklad s issue přidáním nového člena (z čehož ještě neudělal 2 issues na samotné přidávání).

příště?
^^^^^^^

* příští rok 2020
* 15/1 15:15
* všichni pro, nikdo se nezdržel
* Martin udělal event.


21. 11. 2019 - elektronické hlasování výboru
--------------------------------------------

Dne 18. 11. Zuzana Javorková požádala o grant do výše 10 000 Kč na tisk triček pro PyLadies. Výbor o tomto elektronicky hlasoval 21. 11., kdy bylo hlasování uzavřeno s následujícím výsledkem:

* Martin Bílek: ano
* Jan Javorek: ano
* Aleš Zoulek: ano

Grant byl schválen.


14. 11. 2019 - schůze výboru
----------------------------

Od teď bude vždycky do příště agenda jako kartička v Trellu.

Martin s Honzou vyřešil finanční API Pyvce, je to v nějakém dokumentu, pak by se to mělo přetvořit jinam.

Honza mluvil o grantu od někoho do Pyvce, řešilo se to v :slack:`#money`, pokud by to vyšlo šlo by do obálky Pyladies.

grantíky
^^^^^^^^
Někdo v :slack:`#money` požádá o peníze, pokud existuje spárovatelná platba od sponzora, peníze jdou rovnou.
Příklad: žádost o peníze na trička pro pyladies a sponzor pošle peníze na trička pro pyladies.

Někdo požádá o grant na něco a v obálce peníze nemá, nebo je i v mínusu, pak hlasuje board.
Příklad projektor pro pyvo.

Mini výdaje jdou víceméně rovnou, ale schvaluje se taky.
Příklad bianco šek na 500,- měsíčně na pastelky a spol.

Nic z tohoto není zdokumentované a není formalizované, ale více méně se tak už děje. Je potřeba zrychlit hlasování.
A nastavit, kde se granty drží, např: github issue s šablonou.

zápisy
^^^^^^
Zápisy půjdou rovnou jako pull-request do docs.pyvec.org, všechno je open-source a pravda a láska, takže nemusíme
nic filtrovat, maximálně se to v rámci přijmutí pull-requestu vyhodí, kdyby se řešilo něco hodně *private*,
ale vlastně se nám ještě nic takového nestalo.

další
^^^^^
Jakub dodělá přijmutí Radky ``=>`` elektronická schůze.

Aleš nás poslouchá, ale druhou rukou jisti dceru na stěně. Ale dostává úkoly v Trellu.

Aleš pošle pozvánku na 11/12 na 15:15

Jirka se odpojil a zbytek boardu probíral tajné věci :D

Jakub otestuje jak velká pruda je přidávat věci na docs.pyvec.org, jinak zápis může dočasně sedět jako comment v kartičce.

Hlasování bude pokračovat ve Slacku, ale asi není potřeba dělat screenshot.
Je to pruda navíc a pull-request schvaluje někdo druhý.


23. 10. 2019 - schůze výboru
----------------------------

:term:`Výbor` se sešel ve Fragarii v následujícím složení:

* Aleš Zoulek
* Jakub Vysoký
* Jan Javorek (online)
* Jiří Bartoň
* Martin Bílek

**Úkol**: Javorek zváží, zda by nechtěl pilotovat pozici "Pracuj pro python",
treba i placenou. Jeho slovy:

    Bavili jsme se o tom, že abychom mohli řešit zaměstnance, měl by to nejdřív
    někdo z nás, kdo do komunity vidí, zkusit reálně chvíli dělat a zjistit co
    je vlastně potřeba, co je náplní práce, a jak tu práci dělat. Protože teď
    si pod tím každý představuje něco úplně jiného a vlastně ani není jasné,
    jestli je to potřeba. Až potom můžeme říct tohle je ta náplň a dělá se
    takto, a najmout člověka, kterému ji vysvětlíme, aby ji dělal.
    Ostatní z výboru mi navrhovali, ať zvážím, zda bych to nechtěl takto
    pilotovat já, jelikož do všeho vidím, všechny znám, a nemám teď pracovní
    poměr, tak by to bylo nejjednodušší. Třeba na měsíc. Já jsem odpoveděl, že
    o tom můžu uvažovat, ale minimálně v listopadu a prosinci to dělat nechci.

**Úkol**: Javorek se sejde s Bílkem na téma jak poskytuje Pyvce finanční podporu
např pro PyCon CZ. Poznámky
[které byly v době zveřejnění zápisu :ref:`již zpracovány <financni-podpora>`]:

    * pycon vs pyladies vs pyvo-brno obálky.
    * ted muze na slacku do :slack:`#money`, vic info neni.
    * honza predstavil mini grantiky, alesovi dava smysl.
    * formular na venek? jak velke jsou obalky? martin to vi.
    * pyvec je legalni entita. pycon neni obalka.
    * pyladies si k nam muzou dat penize, ale zase si je berou.
    * pycon ma nove orgy kazde dva roky.
    * formular na grantiky -> staci aby to bylo github issue!

**Úkol**: Přijímání členů máme :ref:`popsáno v docs.pyvec.org <jak-clenstvi>`,
ale je potřeba zdokumentovat poslední přijímání z 28. 9. 2019.

**Úkol**: Nastavit proces pro volbu členů rady.
Zatím je zdokumentováno jen to, že funkční období je 5 let.
Ve Slacku se Javorek ptal, jak to delají třeba hasiči (nebo jiné spolky).

**Úkol**: Založit pro radu na `Trello <https://trello.com/>`_ přehled úkolů,
které není vhodné sdílet s celým spolkem či širší komunitou.
Aktuální seznam úkolů je:

* Vybírat poštu v Hubu
* Uspořádat výroční členskou schůzi
* Vydat výroční zprávu

**Schváleno**: Pull requesty do oficiální části docs.pyvec.org by měla
schvalovat rada.

**Schváleno**: Příští schůze bude 14. 11. 15:15
Zoulek udělal událost na Hangout.
Javorek a Bílek se sejdou dřív, možná na oběd.


28. 9. 2019 - elektronické hlasování výboru
-------------------------------------------

Dne 8. 9. Radka Planková požádala emailem o přijetí za členku do spolku.
Výbor o tomto elektronicky hlasoval 28. 9., kdy bylo hlasování uzavřeno s následujícím výsledkem:

* Jiří Bartoň: ano
* Martin Bílek: ano
* Jan Javorek: ano
* Jakub Vysoký: ano
* Aleš Zoulek: ano

Radka Planková byla 28. 9. přijata za členku spolku.


6. 9. 2019 - elektronické hlasování výboru
------------------------------------------

O přijetí za členy do spolku emailem požádali:

* Dne 2. 9. Ondřej Caletka,
* dne 3. 9. Štěpánka Lucinová,
* dne 4. 9. Zuzana Javorková.

Výbor o těchto přihláškách jednorázově elektronicky hlasoval od 3. 8. do 6. 9., kdy bylo hlasování uzavřeno. Výsledek hlasování byl pro všechny přijímané členy stejný, následující:

* Martin Bílek: ano
* Jan Javorek: ano
* Jakub Vysoký: ano
* Aleš Zoulek: ano

Všichni zmínění byli 6. 9. přijati za členy spolku.


31. 8. 2019 - elektronické hlasování výboru
-------------------------------------------

O přijetí za členy do spolku emailem požádali:

* Dne 24. 8. Tomáš Orsava a Miro Hrončok,
* dne 26. 8. Lumír Balhar a Jaroslav Vysoký,
* dne 27. 8. Anežka Müller, Iva Fingerová a Bára Drbohlavová.

Výbor o těchto přihláškách jednorázově elektronicky hlasoval od 31. 8. do 3. 9., kdy bylo hlasování uzavřeno s následujícím výsledkem:

Tomáš Orsava
^^^^^^^^^^^^

* Jiří Bartoň: ano
* Martin Bílek: ano
* Jan Javorek: ano
* Jakub Vysoký: ano

Ostatní
^^^^^^^

* Jiří Bartoň: ano
* Martin Bílek: ano
* Jan Javorek: ano
* Jakub Vysoký: ano
* Aleš Zoulek: ano

Všichni zmínění byli 3. 9. přijati za členy spolku.


2. 7. 2019 - elektronické hlasování výboru
------------------------------------------

Dne 2. 6. Petr Viktorin požádal emailem o přijetí za člena do spolku.
Výbor o tomto jednorázově elektronicky hlasoval od 2. 7. do 12. 7., kdy bylo
hlasování uzavřeno s následujícím výsledkem:

* Jiří Bartoň: ano
* Martin Bílek: ano
* Jan Javorek: ano
* Jakub Vysoký: ano
* Aleš Zoulek: ano

Petr Viktorin byl 12. 7. přijat za člena spolku.
